【裁判字號】    98,裁,21
【裁判日期】    980115
【裁判案由】    拆遷救濟金
【裁判全文】
最  高  行  政  法  院  裁  定
                                        98年度裁字第21號
上  訴  人  甲○○
            乙○○
被 上訴 人  桃園縣政府
代  表  人  丙○○
被 上訴 人  桃園縣八德市公所
代  表  人  丁○○
上列當事人間拆遷補償金事件，上訴人對於中華民國97年9月18
日臺北高等行政法院96年度訴字第3119號判決，提起上訴，本院
裁定如下：
    主  文
上訴駁回。
上訴審訴訟費用由上訴人負擔。
    理  由
一、按對於高等行政法院判決之上訴，非以其違背法令為理由，
    不得為之，行政訴訟法第242條定有明文。依同法第243條第
    1項規定，判決不適用法規或適用不當者，為違背法令；而
    判決有同條第2項所列各款情形之一者，為當然違背法令。
    是當事人對於高等行政法院判決上訴，如依行政訴訟法第24
    3條第1項規定，以高等行政法院判決有不適用法規或適用不
    當為理由時，其上訴狀或理由書應有具體之指摘，並揭示該
    法規之條項或其內容；若係成文法以外之法則，應揭示該法
    則之旨趣；倘為司法院解釋或本院之判例，則應揭示該判解
    之字號或其內容。如以行政訴訟法第243條第2項所列各款情
    形為理由時，其上訴狀或理由書，應揭示合於該條項各款之
    事實。上訴狀或理由書如未依此項方法表明，或其所表明者
    與上開法條規定不合時，即難認為已對高等行政法院判決之
    違背法令有具體之指摘，其上訴自難認為合法。
二、本件上訴人對於高等行政法院判決上訴，係略以：被上訴人
    公告徵收，並未依95年4月7日於需地機關召開之「八德市立
    運動公園（已修改為八埤塘自然生態公園）地上補償物協調
    會」會議結論處理，實有違誠實信用原則。又上訴人坐落於
    系爭工程範圍內兩棟磚造住宅，原經認定為合法建築物，乃
    兩口水井，亦經認定屬合法附屬建築物，詎料本次公告上揭
    合法建築物已減列為1棟，水井亦減列l口，補償款減列為1,
    185,856元，究係何原因減列，被上訴人並未敘明，訴願決
    定機關亦置之不理，實有處分不備理由之違誤。況桃園縣已
    辦理之公共設施用地徵收，對未能提示合法建物證明文件者
    ，均有發放救濟金之先例存在，行政機關亦應受「行政先例
    」之拘束，否則即有違憲法揭櫫之平等原則。上訴人坐落於
    系爭工程用地內其他房屋，既經公告徵收，卻未給予上訴人
    救濟金及拆遷獎勵金，顯違自治條例第19條之規定等語，為
    其理由。
三、本件上訴人對於高等行政法院判決上訴，雖以該判決違反誠
    實信用原則、行政先例、平等原則及判決不備理由之違法為
    由，惟核其上訴理由狀所載內容，無非重述其在原審業經主
    張而為原判決不採之陳詞，就原審取捨證據、認定事實之職
    權行使，指摘其為不當，而非具體說明其有何不適用法規或
    適用法規不當之情形，並揭示該法規之條項或其內容，及合
    於行政訴訟法第243條第2項所列各款之事實，難認對該判決
    之如何違背法令已有具體之指摘。是依首揭說明，應認其上
    訴為不合法。
四、據上論結，本件上訴為不合法。依行政訴訟法第249條第1項
    前段、第104條、民事訴訟法第95條、第78條、第85條第1項
    前段，裁定如主文。
中    華    民    國    98    年    1     月    15    日
                    最高行政法院第三庭
                        審判長法官  高  啟  燦
                              法官  黃  淑  玲
                              法官  劉  介  中
                              法官  黃  合  文
                              法官  吳  慧  娟
以  上  正  本  證  明  與  原  本  無  異
中    華    民    國    98    年    1     月    16    日
                              書記官  邱  彰  德


司法院資訊處製作；財團法人民間司法改革基金會備份。
